# SASTRA PRADANA

083870915417 | sastrapradana353@gmail.com | Pagar Merbau, Sumatera Utara.

## **Tentang Saya**

Saya adalah seorang mahasiswa asal Medan yang bersemangat dalam pengembangan antarmuka pengguna (UI). Dengan pengalaman magang saya, di mana saya terlibat dalam pengembangan proyek menggunakan React.js, saya memperoleh pemahaman yang kuat tentang teknologi-teknologi tersebut. Meskipun saya belum memiliki pengalaman profesional yang luas, saya siap belajar dan memberikan kontribusi positif dalam tim. Saya memiliki antusiasme yang tinggi untuk terus meningkatkan keterampilan saya.

## Pendidikan

## -SMKN 1 Lubuk Pakam (2017 - 2020)

Jurusan: Teknik Kendaraan Ringan

IPK Terakhir: 8.3

#### -STMIK Pelita Nusantara (2021 – Sekarang)

Jurusan: Teknik Informatika

## Pengalaman Kerja

## **Web Developer Magang**

Periode: Desember 2023 - Februari 2024

PT. Rezeki Teknologi Indonesia, Perusahaan bergerak dibidang Software House

## **Tanggung Jawab dan Tugas:**

- Berkontribusi dalam pembuatan fitur-fitur pada berbagai proyek klien menggunakan teknologi web seperti HTML, CSS, JavaScript, dan beberapa framework seperti ReactJS.
- Berpartisipasi dalam pertemuan tim untuk mendiskusikan kebutuhan klien .
- Membantu tim dalam melakukan pelatihan terkait penggunaan dan pengelolaan situs web yang telah dibangun.

# Web Developer Freelance (Maret 2024 - Sekarang)

- Membuat web undangan pernikahan online untuk klien menggunakan HTML, CSS, JavaScript, dan framework seperti ReactJS.
- Menyediakan layanan joki tugas berbasis website untuk perkuliahan.

#### Skill

- Bahasa Pemograman: Javascript, php

- Framework: Tailwind, React, Next, Zustand, Express Js, Prisma

- Database : Firebase, Mongo DB, MySql

- Alat Pengembang: Visual Studio Code, Git.

#### Sertifikat Pelatihan

- Html & Css (HackerRank)
- Javascript (HackerRank)
- Problem Solving (HackerRank)